【裁判字號】    89,易,2569
【裁判日期】    890905
【裁判案由】    違反就業服務法
【裁判全文】
台灣台中地方法院刑事判決                        八十九年度易字第二五六九號
    公  訴  人  台灣台中地方法院檢察署檢察官
    被      告  甲○○
右列被告因違反就業服務法案件，經檢察官聲請簡易判決處刑（八十九年度偵字第二
九八六號），本院改依通常程序審理，判決如左：
    主  文
甲○○違反任何人不得媒介外國人非法為他人工作之規定，科罰金新臺幣壹萬伍仟元
，如易服勞役，以新臺幣玖佰元即銀元參佰元折算壹日。
    事  實
一、甲○○自民國八十八年八月九日起，以其本人名義，向主管機關申請，經主管機
    關許可其聘僱菲律賓籍勞工ＢＡＳＥ  ＢＲＩＧＥＴＴＥ  ＦＥＲＮＡＮＤＥＺ
    一名，在台中市○區○○路二三三巷四號三樓其住處，擔任看護其婆婆之監護工
    工作。嗣甲○○因其胞姐甫生產完畢，而自八十九年二月一日起，未經主管機關
    許可，將該菲籍勞工無償轉介予其姐夫鄭景文（由檢察官另案偵查）以日薪新台
    幣（下同）七百元代價僱用，在台北縣五股鄉○○路○段二四一巷四六號六樓鄭
    景文住處內，擔任照顧嬰兒及打掃等幫傭工作。嗣於八十九年二月十一日二十二
    時五十分許，在上址鄭景文住處，為警循線查獲。
二、案經臺南市警察局第一分局移送台南地方法院檢察署檢察官呈台灣高等法院檢察
    署移核轉台中地方法院檢察署檢察官偵查起訴。
    理  由
一、訊據被告甲○○固坦承右揭自八十九年二月一日起將上開菲籍勞工，帶至台北縣
    五股鄉○○路○段二四一巷四六號六樓鄭景文住處內，擔任照顧嬰兒及打掃等幫
    傭工作之事實，惟矢口否認有何違反就業服務法犯行，辯稱：上開菲籍勞工之薪
    資均是由伊支付云云。惟查，（一）被告自白之事實，核與鄭景文於警偵訊中供
    述情節相符，且除該名菲勞為鄭景文工作之時間外，餘均與證人ＢＡＳＥ  ＢＲ
    ＩＧＥＴＴＥ  ＦＥＲＮＡＮＤＥＺ於警訊中證述情節相符。另證人ＢＡＳＥ
    ＢＲＩＧＥＴＴＥ  ＦＥＲＮＡＮＤＥＺ於警訊中雖證述：伊係於八十九年一月
    十七日即至鄭景文上址住處幫傭云云，惟既與被告及鄭景文所供情節不符，尚難
    據為不利於被告之認定。（二）上開菲籍外勞在鄭景文住處工作期間之薪資，係
    由鄭景文負責支付乙節，業經被告於警訊中供稱：「．．，薪資由我姐夫支付。
    」等語，核與鄭景文於警訊中供稱：「因我剛借用十天，所以每天給她（即上述
    菲籍外勞）新台幣柒佰元。」等語情節相符，堪可認定。被告嗣於審理中翻異前
    供，要係事後卸責之詞，尚難採信。綜上所述，本案事證明確，被告犯行堪以認
    定。
二、核被告甲○○所為，係違反就業服務法第五十六條規定，應依同法第五十九條第
    一項處斷。公訴人認被告所為係違反同法第五十三條第二款之規定，尚有未洽，
    惟右開基本事實，既經公訴人於起訴書中載明，本院自應予以審理，並變更其起
    訴法條。爰審酌被告並無前科，素行良好，因未諳法令，及為幫忙甫生產之胞姐
    始為此犯行，所生損害尚稱輕微及犯後之態度等一切情狀，量處如主文所示之刑
    ，並均諭知易服勞役折算標準。
據上論斷，應依刑事訴訟法第四百五十二條、第二百九十九條第一項前段、第三百條
，就業服務法第五十六條、第五十九條第一項，刑法第十一條前段、第四十二條第二
項，罰金罰鍰提高標準條例第二條，判決如主文。
中    華    民    國    八十九    年      九        月        五        日
                                        法  官  江  奇  峰
右正本證明與原本無異。
如不服本判決，應於送達後十日內向本院提出上訴狀(須附繕本)，上訴於台灣高等
法院台中分院。
                                        書記官
中    華    民    國    八十九    年      九        月         五       日
附錄論罪科刑法條
就業服務法第五十九條第一項：
  違反第五十六條規定者，處六月以下有期徒刑、拘役或科或併科新臺幣十五萬元以
  下罰金。
就業服務法第五十六條：
  任何人不得媒介外國人非法為他人工作。


司法院資訊處製作；財團法人民間司法改革基金會備份。
